臺灣臺中地方法院小額民事判決
                                    111年度豐小字第720號
原      告  李葳璇  
被      告  嚴子雲  

訴訟代理人  陳亭吟  
上列當事人間請求給付代墊款事件，本院於民國111年8月9日言
詞辯論終結，判決如下：
    主      文
被告應給付原告新臺幣27,774元，及自民國111年8月10日起至清
償日止，按週年利率百分之五計算之利息。
訴訟費用新臺幣1,000 元由被告負擔。
本判決第一項得假執行。
    事實及理由
甲、程序部分：按訴狀送達後，原告不得將原訴變更或追加他訴
    ，但擴張或減縮應受判決事項之聲明者，不在此限，民事訴
    訟法第255條第1項第3款定有明文。本件原告於起訴時，原
    聲明請求被告給付新臺幣（下同）12,313元，及自起訴狀繕
    本送達翌日起至清償日止，按週年利率百分之五計算之利息
    （見本院司促卷第5頁）。嗣於本院民國111年8月9日言詞辯
    論期日，經原告當庭變更訴之聲明如下述（見本院豐小卷第
    57頁），核與上開規定相符，應予准許。
乙、實體部分：
壹、原告起訴主張：原告於110年1月1日，將車牌號碼000-0000
    號自用小客車（下稱系爭汽車）權利轉讓與被告，兩造並於
    同日簽立汽車讓渡合約書（下稱系爭契約），其中第5條約
    定自該日起，系爭汽車由被告接管，如產生違規罰單、過路
    費用等，均應由被告負擔。詎系爭汽車自110年1月起至111
    年6月止，陸續產生過路費、罰款等共計27,774元，然被告
    均拒絕給付。爰依兩造間契約關係，提起本訴。並聲明：被
    告應給付原告27,774元，及自111年8月10日起至清償日止，
    按週年利率5％計算之利息。
貳、被告答辯則以：被告於110年1月2日，另與訴外人吳境勳簽
    立汽車讓渡合約書，並將系爭汽車交付吳境勳使用，應由吳
    境勳負擔系爭汽車產生之違規罰單、過路費用等。系爭汽車
    既未由被告使用，亦不知悉原告主張之金額是否正確。原告
    收到繳費通知時，需跟被告反應，並提出相關佐證，被告才
    能再通知吳境勳繳納。並聲明：原告之訴駁回。
參、本院之判斷：
一、原告主張兩造於110年1月1日簽立系爭契約，原告並於當日
    將系爭汽車交付被告。依系爭契約第5 點約定，被告應自行
    繳納接管該車後所生之違規罰單、過路費等情，業據提出系
    爭契約在卷為佐（見本院司促卷第7 頁），且為被告所不爭
    執（見本院豐小卷第56頁），堪信為真實。又原告主張系爭
    汽車自110年1月至111年6月15日止，陸續產生通行費、違規
    罰鍰、停車費、欠費罰款等共計27,774元乙節，亦據提出與
    所述相符之補繳通行費及追繳作業費用通知單、罰單、郵政
    劃撥儲金存款收據、停車費催繳通知單、繳款收據、遠通電
    收通行費及作業處理費繳費紀錄等件為證（見本院司促卷第
    27頁至第65頁、豐小卷第63頁至第79頁），而屬有據。因被
    告未依約負擔，原告身為系爭汽車登記名義人，僅能先行繳
    納。則原告依兩造間契約約定，自得請求被告給付原告27,7
    74元。
二、被告雖抗辯系爭汽車已讓渡他人，非由被告所使用，不應由
    被告支付費用等語，並提出與吳境勳簽立之契約為佐（見本
    院豐小卷第17頁）。然觀被告提出之契約係由其與吳境勳所
    簽署，原告並非該契約之當事人，則依契約相對性原則，原
    告自不受該契約之拘束。是被告再將系爭汽車交付吳境勳使
    用，係屬被告與吳境勳間之法律關係，被告仍應依兩造間系
    爭契約之約定，給付原告系爭汽車交付後所生之各項費用。
    被告以其與吳境勳間之契約約定，執以對抗非屬契約當事人
    之原告，自無理由。
三、至被告另稱原告應將相關費用證明提供被告，被告始能再轉
    由吳境勳支付等語。然查原告提起本件訴訟後，業已提出系
    爭汽車所生費用之各項證明，有如上述，惟被告閱覽前開證
    據後，仍主張因系爭汽車非由被告使用，無法確定金額等語
    （見本院卷第56頁），而拒絕給付。且觀系爭契約第5條（
    見本院司促卷第7頁），亦僅約定被告應自負系爭汽車衍生
    之費用，並未約定原告需配合被告與他人確認後，始得請求
    支付。是被告此部分抗辯，亦無從為對其有利之認定。
四、按給付有確定期限者，債務人自期限屆滿時起，負遲延責任
    。給付無確定期限者，債務人於債權人得請求給付時，經其
    催告而未為給付，自受催告時起，負遲延責任。其經債權人
    起訴而送達訴狀，或依督促程序送達支付命令，或為其他相
    類之行為者，與催告有同一之效力。民法第229條第1項、第
    2項定有明文。又遲延之債務，以支付金錢為標的者，債權
    人得請求依法定利率計算之遲延利息。但約定利率較高者，
    仍從其約定利率。應付利息之債務，其利率未經約定，亦無
    法律可據者，週年利率為百分之五，民法第233條第1項、第
    203條亦有明文。本件原告對被告之債權，核屬無確定期限
    之給付，既經原告於本院111年8月9日言詞辯論期日當庭向
    被告請求給付，被告迄未給付，自應負遲延責任。是原告請
    求自翌日即111年8月10日起至清償日止，按週年利率5％ 計
    算之法定遲延利息，核無不合。
肆、綜上所述，原告依兩造間契約之法律關係，請求被告給付27
    ,774元，及自111年8月10日起至清償日止，按週年利率5％計
    算之利息，為有理由，應予准許。
伍、本件係適用小額訴訟程序，所為被告敗訴之判決，依民事訴
     訟法第436條之20規定，應依職權宣告假執行。
陸、依民事訴訟法第78條、第436條之19第1項規定，確定其訴訟
    費用額為1,000元（即原告繳納之第一審裁判費1,000元），
    由被告負擔。
中　　華　　民　　國　　111 　年　　8 　　月　　25　　日
                      臺灣臺中地方法院豐原簡易庭
                                  法　官　段奇琬
上為正本係照原本作成。　　　　　　　　　　　　　　　　　
如不服本判決，應於送達後20日內，以判決違背法令為理由，向
本院提出上訴狀並表明上訴理由（上訴理由應表明一、原判決所
違背之法令及其具體內容；二、依訴訟資料可認為原判決有違背
法令之具體事實），如於本判決宣示後送達前提起上訴者，應於
判決送達後20日內補提上訴理由書（須附繕本）。如委任律師提
起上訴者，應一併繳納上訴審裁判費。
中　　華　　民　　國　　111 　年　　8 　　月　　25　　日
                                  書記官  王政偉